Minutes et répertoires du notaire Simon POISSON, 21 septembre 1899 - 17 octobre 1933 (étude XXXV)
Archives nationales (France)
Minutes et répertoires du notaire Simon POISSON (étude XXXV)
21 septembre 1899 - 17 octobre 1933
MC/ET/XXXV/1594 - MC/ET/XXXV/2091, MC/RE/XXXV/32, MC/RE/XXXV/37 - MC/RE/XXXV/48
Etude XXXV; Poisson, Simon
498 articles (boîtes de 6 à 15 cm) 54,9 mètres linéaires
Archives nationales de France
Minutes et répertoires: la loi 2008-696 du 15 juillet 2008 relative aux archives a fixé à 75 ans à compter de la date de l'acte, ou à 25 ans à compter de la date du décès de l'intéressé si ce délai est plus bref, le délai de communication des minutes et répertoires des notaires; ce délai est porté à 100 ans à compter de la date de l'acte si le document se rapporte à un mineur (code du Patrimoine, articles L213-2, 4e d et 5e).
Autres documents de l'étude (dossiers de clients, comptabilité...): s'agissant d'archives privées, ces documents sont communicables selon les modalités fixées par le déposant ou le donateur.
Certains documents ne sont pas accessibles en raison de leur mauvais état de conservation.
Versement par l'étude en juillet 2013 (excepté pour la cote MC/ET/XXXV/1594).
Avant le versement, conservé à l'étude XXXV, puis chez "Notaires Paris Services" au Perray-en-Yvelines.
Accès aux instruments de recherche de tous les notaires de l’étude XXXV
Archives de l'étude XXXV
- Minutes de Simon POISSON, 21 septembre 1899 - 17 octobre 1933; MC/ET/XXXV/1594 - MC/ET/XXXV/2091
  - Minutes. 1899, 21 septembre - 31 octobre, 21 septembre - 31 octobre 1899; MC/ET/XXXV/1594
    Informations concernant le classement
    Le niveau inférieur de description, quand il existe, correspond aux minutes d'actes. Toutes les minutes ne sont pas forcément décrites une à une. Les descriptions de ces minutes sont plus ou moins détaillées.
  - Minutes. 1899, novembre, novembre 1899; MC/ET/XXXV/1595
  - Minutes. 1899, décembre, décembre 1899; MC/ET/XXXV/1596
  - Minutes. 1900, janvier, janvier 1900; MC/ET/XXXV/1597
    Informations concernant le classement:
  - Minutes. 1900, février, février 1900; MC/ET/XXXV/1598
  - Minutes. 1900, mars, mars 1900; MC/ET/XXXV/1599
  - Minutes. 1900, avril, mai 1900; MC/ET/XXXV/1600
  - Minutes. 1900, mai, mai 1900; MC/ET/XXXV/1601
  - Minutes. 1900, juin, juin 1900; MC/ET/XXXV/1602
  - Minutes. 1900, juillet, juillet 1900; MC/ET/XXXV/1603
  - Minutes. 1900, août, août 1900; MC/ET/XXXV/1604
  - Minutes. 1900, septembre, septembre 1900; MC/ET/XXXV/1605
  - Minutes. 1900, octobre, octobre 1900; MC/ET/XXXV/1606
  - Minutes. 1900, novembre, novembre 1900; MC/ET/XXXV/1607
  - Minutes. 1900, décembre, décembre 1900; MC/ET/XXXV/1608
  - Minutes. 1901, janvier, janvier 1901; MC/ET/XXXV/1609
  - Minutes. 1901, février, février 1901; MC/ET/XXXV/1610
  - Minutes. 1901, mars, mars 1901; MC/ET/XXXV/1611
  - Minutes. 1901, avril, avril 1901; MC/ET/XXXV/1612
  - Minutes. 1901, mai, mai 1901; MC/ET/XXXV/1613
  - Minutes. 1901, juin, juin 1901; MC/ET/XXXV/1614
  - Minutes. 1901, juillet, juillet 1901; MC/ET/XXXV/1615
  - Minutes. 1901, août, août 1901; MC/ET/XXXV/1616
  - Minutes. 1901, septembre, septembre 1901; MC/ET/XXXV/1617
  - Minutes. 1901, octobre, octobre 1901; MC/ET/XXXV/1618
  - Minutes. 1901, novembre, novembre 1901; MC/ET/XXXV/1619
  - Minutes. 1901, décembre, décembre 1901; MC/ET/XXXV/1620
  - Minutes. 1902, janvier, janvier 1902; MC/ET/XXXV/1621
  - Minutes. 1902, février, février 1902; MC/ET/XXXV/1622
  - Minutes. 1902, mars, mars 1902; MC/ET/XXXV/1623
  - Minutes. 1902, avril, avril 1902; MC/ET/XXXV/1624
  - Minutes. 1902, mai, mai 1902; MC/ET/XXXV/1625
  - Minutes. 1902, juin, juin 1902; MC/ET/XXXV/1626
  - Minutes. 1902, juillet, juillet 1902; MC/ET/XXXV/1627
  - Minutes. 1902, août - septembre, août - septembre 1902; MC/ET/XXXV/1628
  - Minutes. 1902, octobre, octobre 1902; MC/ET/XXXV/1629
  - Minutes. 1902, novembre, novembre 1902; MC/ET/XXXV/1630
  - Minutes. 1902, décembre, décembre 1902; MC/ET/XXXV/1631
  - Minutes. 1903, janvier, janvier 1903; MC/ET/XXXV/1632
  - Minutes. 1903, février, février 1903; MC/ET/XXXV/1633
  - Minutes. 1903, mars, mars 1903; MC/ET/XXXV/1634
  - Minutes. 1903, avril, avril 1903; MC/ET/XXXV/1635
  - Minutes. 1903, mai - juin, mai - juin 1903; MC/ET/XXXV/1636
  - Minutes. 1903, juillet, juillet 1903; MC/ET/XXXV/1637
  - Minutes. 1903, août, août 1903; MC/ET/XXXV/1638
  - Minutes. 1903, septembre, septembre 1903; MC/ET/XXXV/1639
  - Minutes. 1903, octobre, octobre 1903; MC/ET/XXXV/1640
  - Minutes. 1903, novembre, novembre 1903; MC/ET/XXXV/1641
  - Minutes. 1903, décembre, décembre 1903; MC/ET/XXXV/1642
  - Minutes. 1904, janvier, janvier 1904; MC/ET/XXXV/1643
  - Minutes. 1904, février, février 1904; MC/ET/XXXV/1644
  - Minutes. 1904, mars, mars 1904; MC/ET/XXXV/1645
  - Minutes. 1904, avril, avril 1904; MC/ET/XXXV/1646
  - Minutes. 1904, mai, mai 1904; MC/ET/XXXV/1647
  - Minutes. 1904, juin, juin 1904; MC/ET/XXXV/1648
  - Minutes. 1904, juillet, juillet 1904; MC/ET/XXXV/1649
  - Minutes. 1904, août, août 1904; MC/ET/XXXV/1650
  - Minutes. 1904, septembre - octobre, septembre - octobre 1904; MC/ET/XXXV/1651
  - Minutes. 1904, novembre, novembre 1904; MC/ET/XXXV/1652
  - Minutes. 1904, décembre, décembre 1904; MC/ET/XXXV/1653
  - Minutes. 1905, janvier, janvier 1905; MC/ET/XXXV/1654
  - Minutes. 1905, février - mars, février - mars 1905; MC/ET/XXXV/1655
  - Minutes. 1905, avril, avril 1905; MC/ET/XXXV/1656
  - Minutes. 1905, mai, mai 1905; MC/ET/XXXV/1657
  - Minutes. 1905, juin, juin 1905; MC/ET/XXXV/1658
  - Minutes. 1905, juillet, juillet 1905; MC/ET/XXXV/1659
  - Minutes. 1905, août - septembre, août - septembre 1905; MC/ET/XXXV/1660
  - Minutes. 1905, octobre, octobre 1905; MC/ET/XXXV/1661
  - Minutes. 1905, novembre, novembre 1905; MC/ET/XXXV/1662
  - Minutes. 1905, décembre, décembre 1905; MC/ET/XXXV/1663
  - Minutes. 1906, janvier, janvier 1906; MC/ET/XXXV/1664
  - Minutes. 1906, février, février 1906; MC/ET/XXXV/1665
  - Minutes. 1906, mars, mars 1906; MC/ET/XXXV/1666
  - Minutes. 1906, avril, avril 1906; MC/ET/XXXV/1667
  - Minutes. 1906, mai, mai 1906; MC/ET/XXXV/1668
  - Minutes. 1906, juin, juin 1906; MC/ET/XXXV/1669
  - Minutes. 1906, juillet, juillet 1906; MC/ET/XXXV/1670
  - Minutes. 1906, août - septembre, août - septembre 1906; MC/ET/XXXV/1671
  - Minutes. 1906, octobre, octobre 1906; MC/ET/XXXV/1672
  - Minutes. 1906, novembre, novembre 1906; MC/ET/XXXV/1673
  - Minutes. 1906, décembre, décembre 1906; MC/ET/XXXV/1674
  - Minutes. 1907, janvier, janvier 1907; MC/ET/XXXV/1675
  - Minutes. 1907, février - mars, février - mars 1907; MC/ET/XXXV/1676
  - Minutes. 1907, avril, avril 1907; MC/ET/XXXV/1677
  - Minutes. 1907, mai, mai 1907; MC/ET/XXXV/1678
  - Minutes. 1907, juin - juillet, juin - juillet 1907; MC/ET/XXXV/1679
  - Minutes. 1907, août, août 1907; MC/ET/XXXV/1680
  - Minutes. 1907, septembre - octobre, septembre - octobre 1907; MC/ET/XXXV/1681
  - Minutes. 1907, novembre, novembre 1907; MC/ET/XXXV/1682
  - Minutes. 1907, décembre, décembre 1907; MC/ET/XXXV/1683
  - Minutes. 1908, janvier, janvier 1908; MC/ET/XXXV/1684
  - Minutes. 1908, février, février 1908; MC/ET/XXXV/1685
  - Minutes. 1908, mars, mars 1908; MC/ET/XXXV/1686
  - Minutes. 1908, avril, avril 1908; MC/ET/XXXV/1687
  - Minutes. 1908, mai, mai 1908; MC/ET/XXXV/1688
  - Minutes. 1908, juin, juin 1908; MC/ET/XXXV/1689
  - Minutes. 1908, juillet, juillet 1908; MC/ET/XXXV/1690
  - Minutes. 1908, août - septembre, août - septembre 1908; MC/ET/XXXV/1691
  - Minutes. 1908, octobre, octobre 1908; MC/ET/XXXV/1692
  - Minutes. 1908, novembre, novembre 1908; MC/ET/XXXV/1693
  - Minutes. 1908, décembre, décembre 1908; MC/ET/XXXV/1694
  - Minutes. 1909, janvier - février, janvier - février 1909; MC/ET/XXXV/1695
  - Minutes. 1909, mars, mars 1909; MC/ET/XXXV/1696
  - Minutes. 1909, avril - mai, avril - mai 1909; MC/ET/XXXV/1697
  - Minutes. 1909, juin, juin 1909; MC/ET/XXXV/1698
  - Minutes. 1909, juillet, juillet 1909; MC/ET/XXXV/1699
  - Minutes. 1909, août - septembre, août - septembre 1909; MC/ET/XXXV/1700
  - Minutes. 1909, octobre, octobre 1909; MC/ET/XXXV/1701
  - Minutes. 1909, novembre, novembre 1909; MC/ET/XXXV/1702
  - Minutes. 1909, décembre, décembre 1909; MC/ET/XXXV/1703
  - Minutes. 1910, janvier, janvier 1910; MC/ET/XXXV/1704
  - Minutes. 1910, février - mars, février - mars 1910; MC/ET/XXXV/1705
  - Minutes. 1910, avril, avril 1910; MC/ET/XXXV/1706
  - Minutes. 1910, mai - juin, mai - juin 1910; MC/ET/XXXV/1707
  - Minutes. 1910, juillet, juillet 1910; MC/ET/XXXV/1708
  - Minutes. 1910, août - septembre, août - septembre 1910; MC/ET/XXXV/1709
  - Minutes. 1910, octobre, octobre 1910; MC/ET/XXXV/1710
  - Minutes. 1910, novembre, novembre 1910; MC/ET/XXXV/1711
  - Minutes. 1910, décembre, décembre 1910; MC/ET/XXXV/1712
  - Minutes. 1911, janvier, janvier 1911; MC/ET/XXXV/1713
  - Minutes. 1911, février, février 1911; MC/ET/XXXV/1714
  - Minutes. 1911, mars, mars 1911; MC/ET/XXXV/1715
  - Minutes. 1911, avril, avril 1911; MC/ET/XXXV/1716
  - Minutes. 1911, mai, mai 1911; MC/ET/XXXV/1717
  - Minutes. 1911, juin, juin 1911; MC/ET/XXXV/1718
  - Minutes. 1911, juillet, juillet 1911; MC/ET/XXXV/1719
  - Minutes. 1911, août - septembre, août - septembre 1911; MC/ET/XXXV/1720
  - Minutes. 1911, octobre, octobre 1911; MC/ET/XXXV/1721
  - Minutes. 1911, novembre, novembre 1911; MC/ET/XXXV/1722
  - Minutes. 1911, décembre, décembre 1911; MC/ET/XXXV/1723
  - Minutes. 1912, janvier, janvier 1912; MC/ET/XXXV/1724
  - Minutes. 1912, février, février 1912; MC/ET/XXXV/1725
  - Minutes. 1912, mars, mars 1912; MC/ET/XXXV/1726
  - Minutes. 1912, avril, avril 1912; MC/ET/XXXV/1727
  - Minutes. 1912, mai, mai 1912; MC/ET/XXXV/1728
  - Minutes. 1912, juin, juin 1912; MC/ET/XXXV/1729
  - Minutes. 1912, juillet, juillet 1912; MC/ET/XXXV/1730
  - Minutes. 1912, août, août 1912; MC/ET/XXXV/1731
  - Minutes. 1912, septembre, septembre 1912; MC/ET/XXXV/1732
  - Minutes. 1912, octobre, octobre 1912; MC/ET/XXXV/1733
  - Minutes. 1912, novembre, novembre 1912; MC/ET/XXXV/1734
  - Minutes. 1912, décembre, décembre 1912; MC/ET/XXXV/1735
  - Minutes. 1913, janvier, janvier 1913; MC/ET/XXXV/1736
  - Minutes. 1913, février - mars, février - mars 1913; MC/ET/XXXV/1737
  - Minutes. 1913, avril, avril 1913; MC/ET/XXXV/1738
  - Minutes. 1913, mai, mai 1913; MC/ET/XXXV/1739
  - Minutes. 1913, juin, juin 1913; MC/ET/XXXV/1740
  - Minutes. 1913, juillet, juillet 1913; MC/ET/XXXV/1741
  - Minutes. 1913, août - septembre, août - septembre 1913; MC/ET/XXXV/1742
  - Minutes. 1913, octobre, octobre 1913; MC/ET/XXXV/1743
  - Minutes. 1913, novembre, novembre 1913; MC/ET/XXXV/1744
  - Minutes. 1913, décembre, décembre 1913; MC/ET/XXXV/1745
  - Minutes. 1914, janvier, janvier 1914; MC/ET/XXXV/1746
  - Minutes. 1914, février, février 1914; MC/ET/XXXV/1747
  - Minutes. 1914, mars, mars 1914; MC/ET/XXXV/1748
  - Minutes. 1914, avril, avril 1914; MC/ET/XXXV/1749
  - Minutes. 1914, mai, mai 1914; MC/ET/XXXV/1750
  - Minutes. 1914, juin, juin 1914; MC/ET/XXXV/1751
  - Minutes. 1914, juillet, juillet 1914; MC/ET/XXXV/1752
  - Minutes. 1914, août - décembre, août - décembre 1914; MC/ET/XXXV/1753
  - Minutes. 1915, janvier - février, janvier - février 1915; MC/ET/XXXV/1754
  - Minutes. 1915, mars - avril, mars - avril 1915; MC/ET/XXXV/1755
  - Minutes. 1915, mai - juin, mai - juin 1915; MC/ET/XXXV/1756
  - Minutes. 1915, juillet - septembre, juillet - septembre 1915; MC/ET/XXXV/1757
  - Minutes. 1915, octobre - décembre, octobre - décembre 1915; MC/ET/XXXV/1758
  - Minutes. 1916, janvier - février, janvier - février 1916; MC/ET/XXXV/1759
  - Minutes. 1916, mars, mars 1916; MC/ET/XXXV/1760
    - Dépôt de délibération de la "Société civile des immeubles de la rue Olivier de Serres"., 6 mars 1916; MC/ET/XXXV/1760
  - Minutes. 1916, avril - mai, avril - mai 1916; MC/ET/XXXV/1761
  - Minutes. 1916, juin - juillet, juin - juillet 1916; MC/ET/XXXV/1762
  - Minutes. 1916, août - octobre, août - octobre 1916; MC/ET/XXXV/1763
  - Minutes. 1916, novembre - décembre, novembre - décembre 1916; MC/ET/XXXV/1764
  - Minutes. 1917, janvier - février, janvier - février 1917; MC/ET/XXXV/1765
  - Minutes. 1917, mars - avril, mars - avril 1917; MC/ET/XXXV/1766
  - Minutes. 1917, mai, mai 1917; MC/ET/XXXV/1767
  - Minutes. 1917, juin, juin 1917; MC/ET/XXXV/1768
  - Minutes. 1917, 1er juillet - 15 juillet, 1er juillet - 15 juillet 1917; MC/ET/XXXV/1769
  - Minutes. 1917, 16 juillet - 31 juillet, 16 juillet - 31 juillet 1917; MC/ET/XXXV/1770
  - Minutes. 1917, août - octobre, août - octobre 1917; MC/ET/XXXV/1771
  - Minutes. 1917, novembre, novembre 1917; MC/ET/XXXV/1772
  - Minutes. 1917, décembre, décembre 1917; MC/ET/XXXV/1773
  - Minutes. 1918, janvier, janvier 1918; MC/ET/XXXV/1774
  - Minutes. 1918, février - mars, février - mars 1918; MC/ET/XXXV/1775
  - Minutes. 1918, avril - mai, avril - mai 1918; MC/ET/XXXV/1776
  - Minutes. 1918, juin - juillet, juin - juillet 1918; MC/ET/XXXV/1777
  - Minutes. 1918, août - septembre, août - septembre 1918; MC/ET/XXXV/1778
  - Minutes. 1918, octobre - novembre, octobre - novembre 1918; MC/ET/XXXV/1779
  - Minutes. 1918, décembre, décembre 1918; MC/ET/XXXV/1780
  - Minutes. 1919, janvier - février, janvier - février 1919; MC/ET/XXXV/1781
  - Minutes. 1919, mars, mars 1919; MC/ET/XXXV/1782
  - Minutes. 1919, avril - mai, avril - mai 1919; MC/ET/XXXV/1783
  - Minutes. 1919, juin, juin 1919; MC/ET/XXXV/1784
  - Minutes. 1919, juillet, juillet 1919; MC/ET/XXXV/1785
  - Minutes. 1919, août, août 1919; MC/ET/XXXV/1786
  - Minutes. 1919, septembre - octobre, septembre - octobre 1919; MC/ET/XXXV/1787
  - Minutes. 1919, novembre, novembre 1919; MC/ET/XXXV/1788
  - Minutes. 1919, décembre, décembre 1919; MC/ET/XXXV/1789
  - Minutes. 1920, janvier, janvier 1920; MC/ET/XXXV/1790
  - Minutes. 1920, février, février 1920; MC/ET/XXXV/1791
  - Minutes. 1920, mars, mars 1920; MC/ET/XXXV/1792
  - Minutes. 1920, avril, avril 1920; MC/ET/XXXV/1793
  - Minutes. 1920, mai, mai 1920; MC/ET/XXXV/1794
  - Minutes. 1920, juin, juin 1920; MC/ET/XXXV/1795
  - Minutes. 1920, 1er juillet - 15 juillet, 1er juillet - 15 juillet 1920; MC/ET/XXXV/1796
  - Minutes. 1920, 16 juillet - 31 juillet, 16 juillet - 31 juillet 1920; MC/ET/XXXV/1797
  - Minutes. 1920, août, août 1920; MC/ET/XXXV/1798
  - Minutes. 1920, septembre, septembre 1920; MC/ET/XXXV/1799
  - Minutes. 1920, octobre, octobre 1920; MC/ET/XXXV/1800
  - Minutes. 1920, novembre, novembre 1920; MC/ET/XXXV/1801
  - Minutes. 1920, décembre, décembre 1920; MC/ET/XXXV/1802
  - Minutes. 1921, janvier, janvier 1921; MC/ET/XXXV/1803
  - Minutes. 1921, février, février 1921; MC/ET/XXXV/1804
  - Minutes. 1921, mars, mars 1921; MC/ET/XXXV/1805
  - Minutes. 1921, avril, avril 1921; MC/ET/XXXV/1806
  - Minutes. 1921, mai, mai 1921; MC/ET/XXXV/1807
  - Minutes. 1921, juin, juin 1921; MC/ET/XXXV/1808
  - Minutes. 1921, juillet, juillet 1921; MC/ET/XXXV/1809
  - Minutes. 1921, août, août 1921; MC/ET/XXXV/1810
  - Minutes. 1921, septembre, septembre 1921; MC/ET/XXXV/1811
  - Minutes. 1921, octobre, octobre 1921; MC/ET/XXXV/1812
  - Minutes. 1921, novembre, novembre 1921; MC/ET/XXXV/1813
    - Dépôt des testaments et codicilles d'Augustin Raymond Alexis, baron Creuzé de Lesser, propriétaire, époux de Marie Thérèse Marguerite Cunin-Gridaine, domicilié 12, rue Volney, où il est décédé le 20 novembre 1921., MC/ET/XXXV/1813
      Origine de l'information:
      Acte signalé par le personnel du Minutier central des notaires de Paris.
      Date de création de la notice: 2018 (L. Vieillon / M. Locatelli)
      testament; Volney (rue); Creuzé de Lesser, Augustin Raymond Alexis; Cunin-Gridaine, Marie Thérèse Marguerite
  - Minutes. 1921, 1er décembre - 15 décembre, 1er décembre - 15 décembre 1921; MC/ET/XXXV/1814
  - Minutes. 1921, 16 décembre - 31 décembre, 16 décembre - 31 décembre 1921; MC/ET/XXXV/1815
  - Minutes. 1922, janvier, janvier 1922; MC/ET/XXXV/1816
    - Inventaire après décès d'Augustin Raymond Alexis, baron Creuzé de Lesser, propriétaire, époux de Marie Thérèse Marguerite Cunin-Gridaine, domicilié 12, rue Volney, où il est décédé le 20 novembre 1921., MC/ET/XXXV/1816
      Informations complémentaires:
      L'inventaire fait mention entre autres de mobiliers anciens et tapisseries des Gobelins.
      Creuzé de Lesser, Augustin Raymond Alexis; Cunin-Gridaine, Marie Thérèse Marguerite; Volney (rue); inventaire après décès
  - Minutes. 1922, février, février 1922; MC/ET/XXXV/1817
  - Minutes. 1922, mars, mars 1922; MC/ET/XXXV/1818
  - Minutes. 1922, avril, avril 1922; MC/ET/XXXV/1819
  - Minutes. 1922, 1er mai - 15 mai, 1er mai - 15 mai 1922; MC/ET/XXXV/1820
  - Minutes. 1922, 16 mai - 31 mai, 16 mai - 31 mai 1922; MC/ET/XXXV/1821
  - Minutes. 1922, 1er juin - 15 juin, 1er juin - 15 juin 1922; MC/ET/XXXV/1822
  - Minutes. 1922, 16 juin - 30 juin, 16 juin - 30 juin 1922; MC/ET/XXXV/1823
  - Minutes. 1922, 1er juillet - 15 juillet, 1er juillet - 15 juillet 1922; MC/ET/XXXV/1824
  - Minutes. 1922, 16 juillet - 31 juillet, 16 juillet - 31 juillet 1922; MC/ET/XXXV/1825
  - Minutes. 1922, août, août 1922; MC/ET/XXXV/1826
  - Minutes. 1922, septembre, septembre 1922; MC/ET/XXXV/1827
  - Minutes. 1922, 1er octobre - 15 octobre, 1er octobre - 15 octobre 1922; MC/ET/XXXV/1828
  - Minutes. 1922, 16 octobre - 31 octobre, 16 octobre - 31 octobre 1922; MC/ET/XXXV/1829
  - Minutes. 1922, novembre, novembre 1922; MC/ET/XXXV/1830
  - Minutes. 1922, 1er décembre - 15 décembre, 1er décembre - 15 décembre 1922; MC/ET/XXXV/1831
  - Minutes. 1922, 16 décembre - 31 décembre, 16 décembre - 31 décembre 1922; MC/ET/XXXV/1832
  - Minutes. 1923, 1er janvier - 15 janvier, 1er janvier - 15 janvier 1923; MC/ET/XXXV/1833
  - Minutes. 1923, 16 janvier - 31 janvier, 16 janvier - 31 janvier 1923; MC/ET/XXXV/1834
  - Minutes. 1923, 1er février - 15 février, 1er février - 15 février 1923; MC/ET/XXXV/1835
  - Minutes. 1923, 16 février - 28 février, 16 février - 28 février 1923; MC/ET/XXXV/1836
  - Minutes. 1923, 1er mars - 15 mars, 1er mars - 15 mars 1923; MC/ET/XXXV/1837
  - Minutes. 1923, 16 mars - 30 mars, 16 mars - 30 mars 1923; MC/ET/XXXV/1838
  - Minutes. 1923, 1er avril - 15 avril, 1 avril - 15 avril 1923; MC/ET/XXXV/1839
  - Minutes. 1923, 16 avril - 30 avril, 16 avril - 30 avril 1923; MC/ET/XXXV/1840
  - Minutes. 1923, 1er mai - 15 mai, 1er mai - 15 mai 1923; MC/ET/XXXV/1841
  - Minutes. 1923, 16 mai - 31 mai, 16 mai - 31 mai 1923; MC/ET/XXXV/1842
  - Minutes. 1923, 1er juin - 10 juin, 1er juin - 10 juin 1923; MC/ET/XXXV/1843
  - Minutes. 1923, 11 juin - 20 juin, 11 juin - 20 juin 1923; MC/ET/XXXV/1844
  - Minutes. 1923, 21 juin - 30 juin, 21 juin - 30 juin 1923; MC/ET/XXXV/1845
  - Minutes. 1923, 1er juillet - 15 juillet, 1er juillet - 15 juillet 1923; MC/ET/XXXV/1846
  - Minutes. 1923, 16 juillet - 31 juillet, 16 juillet - 31 juillet 1923; MC/ET/XXXV/1847
  - Minutes. 1923, août, août 1923; MC/ET/XXXV/1848
  - Minutes. 1923, 1er septembre - 15 septembre, 1er septembre - 15 septembre 1923; MC/ET/XXXV/1849
  - Minutes. 1923, 16 septembre - 30 septembre, 16 septembre - 30 septembre 1923; MC/ET/XXXV/1850
  - Minutes. 1923, 1er octobre - 10 octobre, 1er octobre - 10 octobre 1923; MC/ET/XXXV/1851
  - Minutes. 1923, 11 octobre - 20 octobre, 11 octobre - 20 octobre 1923; MC/ET/XXXV/1852
  - Minutes. 1923, 21 octobre - 31 octobre, 21 octobre - 31 octobre 1923; MC/ET/XXXV/1853
  - Minutes. 1923, 1er novembre - 15 novembre, 1er novembre - 15 novembre 1923; MC/ET/XXXV/1854
  - Minutes. 1923, 16 novembre - 30 novembre, 16 novembre - 30 novembre 1923; MC/ET/XXXV/1855
  - Minutes. 1923, décembre, décembre 1923; MC/ET/XXXV/1856
  - Minutes. 1924, 1er janvier - 10 janvier, 1er janvier - 10 janvier 1924; MC/ET/XXXV/1857
  - Minutes. 1924, 11 janvier - 20 janvier, 11 janvier - 20 janvier 1924; MC/ET/XXXV/1858
  - Minutes. 1924, 21 janvier - 31 janvier, 21 janvier - 31 janvier 1924; MC/ET/XXXV/1859
  - Minutes. 1924, 1er février - 10 février, 1er février - 10 février 1924; MC/ET/XXXV/1860
  - Minutes. 1924, 11 février - 20 février, 11 février - 20 février 1924; MC/ET/XXXV/1861
  - Minutes. 1924, 21 février - 29 février, 21 février - 29 février 1924; MC/ET/XXXV/1862
  - Minutes. 1924, 1er mars - 15 mars, 1er mars - 15 mars 1924; MC/ET/XXXV/1863
  - Minutes. 1924, 16 mars - 31 mars, 16 mars - 31 mars 1924; MC/ET/XXXV/1864
  - Minutes. 1924, avril, avril 1924; MC/ET/XXXV/1865
  - Minutes. 1924, 1er mai - 15 mai, 1er mai - 15 mai 1924; MC/ET/XXXV/1866
  - Minutes. 1924, 16 mai - 31 mai, 16 mai - 31 mai 1924; MC/ET/XXXV/1867
  - Minutes. 1924, 1er juin - 20 juin, 1er juin - 20 juin 1924; MC/ET/XXXV/1868
  - Minutes. 1924, 21 juin - 30 juin, 21 juin - 30 juin 1924; MC/ET/XXXV/1869
  - Minutes. 1924, juillet, juillet 1924; MC/ET/XXXV/1870
  - Minutes. 1924, août, août 1924; MC/ET/XXXV/1871
  - Minutes. 1924, septembre, septembre 1924; MC/ET/XXXV/1872
  - Minutes. 1924, octobre, octobre 1924; MC/ET/XXXV/1873
  - Minutes. 1924, novembre, novembre 1924; MC/ET/XXXV/1874
  - Minutes. 1924, décembre, décembre 1924; MC/ET/XXXV/1875
  - Minutes. 1925, janvier, janvier 1925; MC/ET/XXXV/1876
  - Minutes. 1925, février, février 1925; MC/ET/XXXV/1877
  - Minutes. 1925, 1er mars - 15 mars, 1er mars - 15 mars 1925; MC/ET/XXXV/1878
  - Minutes. 1925, 16 mars - 31 mars, 16 mars - 31 mars 1925; MC/ET/XXXV/1879
  - Minutes. 1925, 1er avril - 15 avril, 1er avril - 15 avril 1925; MC/ET/XXXV/1880
  - Minutes. 1925, 16 avril - 30 avril, 16 avril - 30 avril 1925; MC/ET/XXXV/1881
  - Minutes. 1925, 1er mai - 15 mai, 1er mai - 15 mai 1925; MC/ET/XXXV/1882
  - Minutes. 1925, 16 mai - 31 mai, 16 mai - 31 mai 1925; MC/ET/XXXV/1883
  - Minutes. 1925, 1er juin - 15 juin, 1er juin - 15 juin 1925; MC/ET/XXXV/1884
  - Minutes. 1925, 16 juin - 30 juin, 16 juin - 30 juin 1925; MC/ET/XXXV/1885
  - Minutes. 1925, juillet, juillet 1925; MC/ET/XXXV/1886
  - Minutes. 1925, août, août 1925; MC/ET/XXXV/1887
  - Minutes. 1925, septembre, septembre 1925; MC/ET/XXXV/1888
  - Minutes. 1925, 1er octobre - 20 octobre, 1er octobre - 20 octobre 1925; MC/ET/XXXV/1889
  - Minutes. 1925, 21 octobre - 31 octobre, 21 octobre - 31 octobre 1925; MC/ET/XXXV/1890
  - Minutes. 1925, novembre, novembre 1925; MC/ET/XXXV/1891
  - Minutes. 1925, 1er décembre - 15 décembre, 1er décembre - 15 décembre 1925; MC/ET/XXXV/1892
  - Minutes. 1925, 16 décembre - 31 décembre, 16 décembre - 31 décembre 1925; MC/ET/XXXV/1893
  - Minutes. 1926, janvier, janvier 1926; MC/ET/XXXV/1894
  - Minutes. 1926, février, février 1926; MC/ET/XXXV/1895
  - Minutes. 1926, mars, mars 1926; MC/ET/XXXV/1896
  - Minutes. 1926, avril, avril 1926; MC/ET/XXXV/1897
  - Minutes. 1926, mai, mai 1926; MC/ET/XXXV/1898
  - Minutes. 1926, 1er juin - 15 juin, 1er juin - 15 juin 1926; MC/ET/XXXV/1899
  - Minutes. 1926, 16 juin - 30 juin, 16 juin - 30 juin 1926; MC/ET/XXXV/1900
  - Minutes. 1926, 1er juillet - 15 juillet, 1er juillet - 15 juillet 1926; MC/ET/XXXV/1901
  - Minutes. 1926, 16 juillet - 31 juillet, 16 juillet - 31 juillet 1926; MC/ET/XXXV/1902
  - Minutes. 1926, août, août 1926; MC/ET/XXXV/1903
  - Minutes. 1926, septembre, septembre 1926; MC/ET/XXXV/1904
  - Minutes. 1926, octobre, octobre 1926; MC/ET/XXXV/1905
  - Minutes. 1926, novembre, novembre 1926; MC/ET/XXXV/1906
  - Minutes. 1926, décembre, décembre 1926; MC/ET/XXXV/1907
  - Minutes. 1927, janvier, janvier 1927; MC/ET/XXXV/1908
  - Minutes. 1927, février, février 1927; MC/ET/XXXV/1909
  - Minutes. 1927, mars, mars 1927; MC/ET/XXXV/1910
  - Minutes. 1927, avril, avril 1927; MC/ET/XXXV/1911
  - Minutes. 1927, mai, mai 1927; MC/ET/XXXV/1912
  - Minutes. 1927, juin, juin 1927; MC/ET/XXXV/1913
  - Minutes. 1927, 1er juillet - 15 juillet, 1er juillet - 15 juillet 1927; MC/ET/XXXV/1914
  - Minutes. 1927, 16 juillet - 31 juillet, 16 juillet - 31 juillet 1927; MC/ET/XXXV/1915
  - Minutes. 1927, août, août 1927; MC/ET/XXXV/1916
  - Minutes. 1927, septembre, septembre 1927; MC/ET/XXXV/1917